【裁判字號】    89,訴,1836
【裁判日期】    890831
【裁判案由】    清償債務
【裁判全文】
臺灣高雄地方法院民事判決  八十九年度訴字第一八三六號
    原      告  華南商業銀行股份有限公司岡山分行
                              .
    法定代理人  丙○○      住.
    訴訟代理人  乙○○      住.
    被      告  甲○○      住.
右當事人間請求給付借款事件，本院判決如左：
    主    文
被告應給付原告新臺幣壹佰萬元及自民國八十九年二月一日起至清償日止，按週年利
率百分之九點０二五計算之利息，並自民國八十九年三月二日起至清償日止，逾期在
六個月以內，按上開利率百分之十，逾期在六個月以上者，按上開利率百分之二十計
算之違約金。
訴訟費用由被告負擔。
本判決於原告以新臺幣拾肆萬元或同額之中央政府建設公債供擔保後，得假執行；
但被告如於假執行程序實施前，以新臺幣壹佰萬元為原告預供擔保，得免為假執行。
    事    實
甲、原告方面：
一、聲明：除假執行擔保金額外，如主文所示。
二、陳述：訴外人吳萬發邀同被告甲○○為連帶保證人，於民國八十八年六月十日向
    原告借款新臺幣（下同）一百萬元，約定利息按週年利率百分之九點０二五計算
    ，清償期為民國八十八年十二月三日。詎上開借款屆清償期後，尚欠如主文所示
    本金及利息、違約金未清償，屢向被告催討，均置之不理，為此依消費借貸及連
    帶保證法律關係提起本件訴訟。
三、證據：提出借據及授信約定書各一件為證。
乙、被告方面：
一、聲明：原告之訴及假執行之聲請均駁回；如受不利判決，願供擔保，請准宣告免
          為假執行。
二、陳述：實際借錢的是訴外人即另一連帶保證人謝維翰，吳萬發是人頭，借據上甲
    ○○之簽名不是我簽的，但印章是我拿給銀行去蓋的，授信約定書上的簽名及蓋
    章都是我親自做的，我只是因為與謝維翰是同事之誼才答應作保。
三、證據：未提出任何證據為證。
    理    由
一、本件原告主張：訴外人吳萬發邀同被告甲○○為連帶保證人，於民國八十八年六
    月十日向原告借款一百萬元，約定利息按週年利率百分之九點０二五計算，清償
    期為民國八十八年十二月三日。詎上開借款屆清償期後，尚欠如主文所示本金及
    利息、違約金未清償，屢向被告催討，均置之不理，為此依消費借貸及連帶保證
    法律關係，提起本件訴訟等語。
    被告則以：實際借錢的是訴外人即另一連帶保證人謝維翰，吳萬發是人頭，借據
    上甲○○之簽名不是我簽的，但印章是我拿給銀行去蓋的，授信約定書上的簽名
    及蓋章都是我親自做的，我只是因為與謝維翰是同事之誼才答應作保等語資為抗
    辯。
二、原告主張之前揭事實，業據其提出借據及授信約定書為證，被告雖抗辯其為人頭
    云云，惟被告亦自承借據上之印章是其拿給銀行去蓋，授信約定書上之簽名及蓋
    章皆為其所為無誤，且係因同事之誼才答應作保等語，是兩造間之連帶保證契約
    效力並無瑕疵，被告自應對原告就系爭債務負連帶保證責任，是被告所為之抗辯
    ，不足採信，原告主張之事實應堪信為真實。
三、按給付有確定期限者，債務人自期限屆滿時起，負遲延責任；遲延之債務，以支
    付金錢為標的者，債權人得請求依法定利率計算之遲延利息。但約定利率較高者
    ，仍從其約定利率；當事人得約定債務人於債務不履行時，應支付違約金。民法
    第二百二十九條第一項、第二百三十三條第一項及第二百五十條第一項分別定有
    明文。從而原告依消費借貸及連帶保證契約之法律關係請求被告連帶給付借款一
    百萬元及自民國八十九年二月一日起至清償日止，按週年利率百分之九點０二五
    計算之利息，並自民國八十九年三月二日起至清償日止，逾期在六個月以內，按
    上開利率百分之十，逾期在六個月以上者，按上開利率百分之二十計算之違約金
    ，為有理由，應予准許。
四、兩造均陳明願供擔保，以代釋明，請求宣告假執行或免為假執行，均核無不合，
    爰各酌定相當之擔保金額，併准許之。
五、據上論結，原告之訴為有理由，依民事訴訟法第七十八條、第三百九十條第二項
    、第三百九十二條，判決如主文。
中      華      民      國    八十九    年      八      月    三十一    日
                              臺灣高雄地方法院民事第一庭
~B審判長法官  鄭月霞
~B法      官  郭貞秀
~B法      官  陳業鑫
右為正本係照原本作成。
如不服本判決，應於判決送達後廿日內，向本院提出上訴狀並表明上訴理由，如於本判決
宣示後送達前提起上訴者，應於判決送達後十日內補提上訴理由書（須附繕本）。
中      華      民      國    八十九    年      八      月    三十一    日
~B法院書記官  陳素徵


司法院資訊處製作；財團法人民間司法改革基金會備份。
